【裁判字號】    96,訴,888
【裁判日期】    970226
【裁判案由】    違反毒品危害防制條例
【裁判全文】
臺灣新竹地方法院宣示判決筆錄           96年度訴字第888號
公  訴  人  臺灣新竹地方法院檢察署檢察官
被      告  乙○○
                    （另案於臺灣新竹監獄執行中）
            戊○○
                    44號
                    （另案於臺灣桃園女子監獄執行中）
共      同
指定辯護人  本院公設辯護人甲○○
上列被告因違反毒品危害防制條例案件，檢察官提起公訴（96年
度偵字第1887號）後，聲請改依協商程序而為判決，本院於中華
民國97年2月26日下午4時，在本院刑事第八法庭宣示判決，出席
職員如下：
法官起立朗讀判決主文、犯罪事實要旨、處罰條文，及告以上訴
限制、期間並提出上訴狀之法院，且諭知記載其內容：
一、主  文：
    乙○○轉讓第一級毒品，累犯，處有期徒刑壹年壹月，減為
    有期徒刑陸月又拾伍日，扣案之第一級毒品海洛因貳包（壹
    包淨重零點伍伍公克，空包裝重零點貳公克；另壹包淨重
    壹點零公克，空包裝重零點陸壹公克）、含第一級毒品海
    洛因殘渣袋個（量微無法析離），均沒收銷燬之（附表編
    號一部分）；又共同轉讓第一級毒品，累犯，處有期徒刑壹
    年壹月，減為有期徒刑陸月又拾伍日，扣案之第一級毒品海
    洛因貳包（壹包淨重零點伍伍公克，空包裝重零點貳公克
    ；另壹包淨重壹點零公克，空包裝重零點陸壹公克）、含
    第一級毒品海洛因殘渣袋個（量微無法析離），均沒收銷
    燬之（附表編號二部分）；又轉讓第二級毒品，累犯，處有
    期徒刑柒月，減為有期徒刑月又拾伍日（附表編號三部分
    ）；又轉讓第二級毒品，累犯，處有期徒刑捌月，減為有期
    徒刑肆月（附表編號四部分）；應執行有期徒刑壹年陸月，
    扣案之第一級毒品海洛因貳包（壹包淨重零點伍伍公克，空
    包裝重零點貳公克；另壹包淨重壹點零公克，空包裝重
    零點陸壹公克）、含第一級毒品海洛因殘渣袋個（量微無
    法析離），均沒收銷燬之。
    戊○○共同轉讓第一級毒品，處有期徒刑壹年，減為有期徒
    刑陸月，扣案之第一級毒品海洛因貳包（壹包淨重零點伍伍
    公克，空包裝重零點貳公克；另壹包淨重壹點零公克，
    空包裝重零點陸壹公克）、含第一級毒品海洛因殘渣袋個
    （量微無法析離），均沒收銷燬之。
二、犯罪事實要旨：
(一)、乙○○前於民國91年間因妨害公務、贓物、毀損、偽造文書
    等案件，經本院以91年度易字第168 號判決分別判處有期徒
    刑1年、5月、3月及6月，應執行有期徒刑2 年確定；又於91
    年間因施用第一級毒品、連續施用第二級毒品案件，經本院
    以91年度訴字第113 號判決分別判處有期徒刑9月、6月，應
    執行有期徒刑1年2月確定；嗣上開案件，經本院以91年度聲
    字第996 號裁定定應執行有期徒刑3年2月確定，於94年2月5
    日縮短刑期假釋出監，並付保護管束，且於94年11月7 日因
    保護管束期滿未經撤銷，以已執行論。
(二)、乙○○及戊○○明知海洛因及安非他命分係毒品危害防制條
    例第2條第2項第1款、第2款所規範之第一級毒品及第二級毒
    品，不得轉讓，乙○○竟基於轉讓第一級毒品之犯意，於詳
    如附編號1所示之時間、地點，將詳如附表編號1所示之第一
    級毒品海洛因無償轉讓予陳淑珍1 次並供其施用；嗣又與戊○○共同基於轉讓第一級毒品之犯意聯絡及行為分擔，於詳
    如附編號2所示之時間、地點，將詳如附表編號2所示之第一
    級毒品海洛因無償轉讓予丙○○1 次並供其施用；乙○○又
    另行起意，基於轉讓第二級毒品之犯意，於詳如附編號3 及
    編號4所示之時間、地點，將詳如附表編號3及編號4 所示之
    第二級毒品安非他命無償轉讓予丁○○及戊○○各1 次並供
    其施用。嗣於96年3 月15日18時30分許，戊○○在新竹市○
    區○○街96巷口交付第一級毒品海洛因與丙○○時，為埋伏
    在旁之便衣刑警當場查獲，並當場扣得第一級毒品海洛因 1
    包（淨重0.55公克，空包裝重0.23公克）及甫交付予丙○○
    之葡萄糖粉末1包（含袋重2.2公克），並經乙○○同意搜索
    其新竹市○○街96巷39號2 樓居處，另扣得第一級毒品海洛
    因1 包（淨重1.30公克，空包裝重0.61公克）及含第一級毒
    品海洛因之殘渣袋3 個（量微無法析離）、與乙○○所有與
    本案無關之注射針筒2支、安非他命吸食器1組、分裝袋10只
    、塑膠鏟2支、電子磅秤1臺、監視錄影螢幕1臺、監視錄影
    鏡頭1個、粉紅色塑膠盒、黃色鐵盒各1個、行動電話2支等
    物。
三、扣案之海洛因2包（1包淨重0.55公克，空包裝重0.23公克；
    另1 包淨重1.30公克，空包裝重0.61公克）、含第一級毒品
    海洛因殘渣袋3 個（量微無法析離），均為第一級毒品，應
    依毒品危害防制條例第18條第1 項前段之規定宣告沒收銷燬
    之。至扣案之葡萄糖粉末1包（含袋重2.2公克）為丙○○所
    有；扣案之注射針筒2支、安非他命吸食器1組、分裝袋10只
    、塑膠鏟2支、電子磅秤1臺、監視錄影螢幕1 臺、監視錄影
    鏡頭1個、粉紅色塑膠盒、黃色鐵盒各1個、行動電話2 支等
    物雖係被告乙○○所有，惟非供本案犯罪所用之物等情，業
    據被告乙○○供述在卷，爰均不予沒收，併此敘明。
四、處罰條文：
    毒品危害防制條例第8條第1項、第2項。
五、協商判決除有刑事訴訟法第455條之4第1項第1款於本訊問程
    序終結前，被告撤銷協商合意或檢察官撤回協商聲請者；第
    2款被告協商之意思非出於自由意志者；第4款被告所犯之罪
    非第455條之2第1項所定得以協商判決者；第6款被告有其他
    較重之裁判上一罪之犯罪事實者；第7 款法院認應諭知免刑
    或免訴、不受理者情形之一，及違反同條第2 項「法院應於
    協商合意範圍內為判決；法院為協商判決所科之刑，以宣告
    緩刑或2 年以下有期徒刑、拘役或罰金為限」之規定者外，
    檢察官與被告均不得上訴。
六、如有前項得上訴之情形，得自收受宣示判決筆錄送達之日起
    10日內，向本院提出上訴書狀，上訴於第二審法院。
中    華    民    國    97    年    2     月    26    日
                  刑事第一庭    書  記  官   謝國聖
                                法      官   楊數盈
以上正本證明與原本無異。
                                書  記  官   謝國聖
中    華    民    國    97    年    2     月    26    日
附錄本案論罪科刑法條：
毒品危害防制條例第8條第1項、第2項：
轉讓第一級毒品者，處1年以上7年以下有期徒刑，得併科新臺幣
1百萬元以下罰金。
轉讓第二級毒品者，處6月以上5年以下有期徒刑，得併科新臺幣
70萬元以下罰金。
附表：
  ┌──┬────┬─────┬────┬─────────┐
  │編號│轉讓對象│時間      │地點    │轉讓毒品          │
  ├──┼────┼─────┼────┼─────────┤
  │  1 │陳淑珍  │96年1、2月│新竹市東│摻有第一級毒品海洛│
  │    │        │間某日    │南街96巷│因之香菸1 支及數量│
  │    │        │          │39號2樓 │不詳之第一級毒品海│
  │    │        │          │        │洛因1包           │
  ├──┼────┼─────┼────┼─────────┤
  │  2 │丙○○  │96年3 月15│新竹市東│第一級毒品海洛因（│
  │    │        │18時30分許│南街96巷│淨重0.55公克，空包│
  │    │        │          │巷口    │裝重0.23公克）    │
  ├──┼────┼─────┼────┼─────────┤
  │  3 │丁○○  │95年12月間│新竹市武│數量不詳之第二級毒│
  │    │        │某日      │陵西三路│品安非他命        │
  │    │        │          │4號     │                  │
  ├──┼────┼─────┼────┼─────────┤
  │  4 │戊○○  │96年3月15 │新竹市東│數量不詳之第二級毒│
  │    │        │日下午    │南街96巷│品安非他命        │
  │    │        │          │39號2樓 │                  │
  └──┴────┴─────┴────┴─────────┘


司法院資訊處製作；財團法人民間司法改革基金會備份。
